臺灣屏東地方法院刑事判決              100年度易字第963號
公  訴  人  臺灣屏東地方法院檢察署檢察官
被      告  徐德雄
上列被告因恐嚇取財案件，經檢察官提起公訴（100 年度偵緝字
第110 號）本院判決如下：
    主  文
徐德雄成年人與少年共同犯恐嚇取財罪，未遂，處有期徒刑陸月
，如易科罰金，以新臺幣壹仟元折算壹日。
    事  實
一、徐德雄於民國99年10月29日凌晨3 時前某時許，先與許正凱
    （由檢察官另行偵辦）、少年郭○○（年籍詳卷）共同基於
    意圖為自己不法之所有之恐嚇取財及傷害之犯意聯絡，由許
    正凱、少年郭○○約定與王麒凱於99年10月29日凌晨3 時在
    屏東縣新園鄉新園堤防涼亭會面，許正凱、少年郭○○並夥
    同另外4 名不詳姓名之成年人到場共同毆打王麒凱（傷害部
    分業經撤回告訴），嗣徐德雄在場見王麒凱遭毆打後，出面
    由其要求王麒凱需交付新臺幣（下同）5 萬元，否則將打死
    王麒凱並丟入魚塭內，致王麒凱心生畏懼，而先由徐德雄、
    許正凱與王麒凱共乘1 輛機車至王麒凱住處取款，因王麒凱
    未交付而未果，嗣徐德雄等人仍承接上開恐嚇取財之犯意，
    與王麒凱相約於99年10月31日晚間9 時許，在屏東縣新園鄉
    ○○路中油加油站交付上開5 萬元。徐德雄遂於99年10月31
    日晚間9 時許，與不知情之廖志堯一同前往該地，欲取得上
    開款項，幸因王麒凱報警處理，警方據報，在徐德雄尚未取
    得上開款項前，即於上開時、地逮捕徐德雄。
二、案經王麒凱訴由屏東縣政府警察局東港分局報請臺灣屏東地
    方法院檢察署檢察官偵查起訴。
    理  由
一、證據能力部分：
  (一)就共犯許正凱於偵查中供述之證據能力：
  1.按「共犯之自白，不得作為有罪判決之唯一證據，仍應調查
    其他必要之證據，以察其是否與事實相符」刑事訴訟法第15
    6 條第2 項定有明文。則同案共犯許正凱於本案偵查中所為
    之自白即屬該條所規定之「共犯之自白」，而具有證據能力
    ，惟不得作為唯一之證據，仍應有其他必要之證據。
  2.且按「刑事訴訟法第158 條之3 規定：『證人、鑑定人依法
    應具結而未具結者，其證言或鑑定意見，不得作為證據。』
    所謂『依法應具結而未具結者』，係指檢察官或法官依刑事
    訴訟法第175 條之規定，以證人身分傳喚被告以外之人（證
    人、告發人、告訴人、被害人、共犯或共同被告）到庭作證
    ，或雖非以證人身分傳喚到庭，而於訊問調查過程中，轉換
    為證人身分為調查時，此時其等供述之身分為證人，則檢察
    官、法官自應依本法第186 條有關具結之規定，命證人供前
    或供後具結，其陳述始符合第158 條之3 之規定，而有證據
    能力。若檢察官或法官非以證人身分傳喚而以告發人、告訴
    人、被害人或共犯、共同被告身分傳喚到庭為訊問時（例如
    刑事訴訟法第71條、第219 條之6 第2 項、第236 條之1 第
    1 項、第248 條之1 、第271 條第2 項、第271 條之1 第1
    項），其身分既非證人，即與『依法應具結』之要件不合，
    縱未命其具結，純屬檢察官或法官調查證據職權之適法行使
    ，當無違法可言。而被告之反對詰問權，屬憲法第8 條第1
    項規定「非由法院依法定程序不得審問處罰」之正當法律程
    序所保障之基本人權及第16條所保障之基本訴訟權；惟被告
    以外之人，如予被告或其辯護人行使反對詰問權之機會，或
    該陳述人有因死亡、或身心障礙致記憶喪失或無法陳述、或
    滯留國外或所在不明而無法傳喚或傳喚不到、或到庭後無正
    當理由拒絕陳述之情形者，其於偵查中向檢察官所為之陳述
    ，除顯有不可信之情況者外，依上開規定，自得為證據。故
    非以證人身分而在檢察官面前未經具結之陳述筆錄，除顯有
    不可信之情況者外，得為證據，不能因陳述人未經具結，即
    一律適用本法第158 條之3 之規定，排除其證據能力。（最
    高法院96年度台上字第3527號、100 年度台上字第2881號、
    臺灣高等法院高雄分院98年度重上更(三)字第47號判決意旨參
    照）。故同案共犯許正凱就本案犯行於偵查中以被告身分應
    訊時所為之陳述，即與「依法應具結之要件不符」；被告徐
    德雄雖請求與同案共犯許正凱對質，惟證人即同案共犯許正
    凱經本院合法傳訊、拘提均未到案，有本院送達證書（本院
    卷第18頁參照）、本院100 年11月11日屏院崑刑慎100 易96
    3 字第1000035413號函（本院卷第35頁參照）在卷可查，揆
    諸上開說明，自不能以其未具結而否定同案共犯許正凱於本
    案偵查中所為供述之證據能力。
  (二)按被告以外之人於偵查中向檢察官所為陳述，除顯有不可信
    之情況者外，得為證據，刑事訴訟法第159 條之1 第2 項定
    有明文。偵查中對被告以外之人（包括證人、鑑定人、告訴
    人、被害人及共同被告等）所為之偵查筆錄，或被告以外之
    人向檢察官所提之書面陳述，性質上均屬傳聞證據。惟現階
    段刑事訴訟法規定檢察官代表國家偵查犯罪、實行公訴，依
    法其有訊問被告、證人及鑑定人之權，證人、鑑定人且須具
    結，而實務運作時，檢察官偵查中向被告以外之人所取得之
    陳述，原則上均能遵守法律規定，不致違法取供，其可信度
    極高，職是，被告以外之人前於偵查中已具結而為證述，除
    反對該項供述得具有證據能力之一方，已釋明「顯有不可信
    之情況」之理由外，不宜遽指該證人於偵查中之陳述不具證
    據能力。經查，證人即被害人王麒凱、證人陳愷杰、廖志堯
    、少年郭○○於偵查中向檢察官所為之陳述，業經證人均依
    法具結，被告復均未抗辯該審判外陳述有何顯不可信之情況
    ，被告雖請求與證人王麒凱、許正凱、少年郭○○對質，惟
    證人經本院合法傳訊、拘提均未到，本院審酌上揭證人陳述
    時之外在環境，並無何顯不可信之情況，揆諸上開說明，應
    認前開證人於偵查中向檢察官所為之陳述，得為證據，具有
    證據能力。
  (三)按被告以外之人於審判中有下列情形之一，其於檢察事務官
    、司法警察官或司法警察調查中所為之陳述，經證明具有可
    信之特別情況，且為證明犯罪事實之存否所必要者，得為證
    據：滯留國外或所在不明而無法傳喚或傳喚不到者，刑事訴
    訟法第159 條之3 第3 款定有明文。證人即被害人王麒凱、
    證人即同案共犯許正凱、同案少年郭○○經本院合法傳喚不
    到庭，而觀諸上開證人於警詢之陳述，均係出於其自由意志
    ，查無不法取供情事，且所為證述係用以證明被告所涉當日
    於現場是否參與傷害被害人王麒凱之犯行、是否與被害人王
    麒凱私下談話並索討金錢等犯行，就此部分而言，其所證述
    與被告徐德雄就本案之供述尚屬一致，故其證詞客觀上有可
    信之特別情況，且有關被告徐德雄有無以言詞對被害人王麒
    凱恫嚇之情，僅被告徐德雄與被害人王麒凱在場，是渠等之
    證言亦為證明犯罪事實所必要，依上開說明，其等於警詢之
    證述，自具有證據能力。
  (四)按被告以外之人於審判外之陳述，雖不符刑事訴訟法第159
    條之1 至第159 條之4 規定，而經當事人於審判程式同意作
    為證據，法院審酌該言詞陳述或書面陳述作成時之情況，認
    為適當者，亦得為證據；當事人、代理人或辯護人於法院調
    查證據時，知有該法第159 條第1 項不得為證據之情形，而
    未於言詞辯論終結前聲明異議者，視為有前項之同意，該法
    第159 條之5 業已明揭其旨。本件公訴人及被告均對於證人
    廖志堯於警詢中之證述、手機讓渡書1 紙等證據，均未爭執
    其證據能力，本院並審酌該證據作成時之情況，認為並無不
    適當者，依上開說明，均認應有證據能力。
二、訊據被告徐德雄固坦認當晚確有應同案共犯許正凱、同案少
    年郭○○之邀前往該處，伊到場後已見到被害人王麒凱遭人
    毆打，然伊並未動手毆打被害人王麒凱，伊僅出面協調被害
    人王麒凱與同案被告許正凱、同案少年郭○○之間糾紛，並
    主動詢問被害人王麒凱要如何補償同案少年郭○○，經被害
    人王麒凱當場同意賠償5 萬元後，伊偕同被害人王麒凱、同
    案被告許正凱一同騎乘機車前往被害人王麒凱住處，惟被害
    人王麒凱進入住處後即避不見面，嗣同案少年郭○○以電話
    通知被害人王麒凱同意付款，伊遂偕同證人即不知情之廖志
    堯騎車前往約定地點，至現場時即為警查獲，原先約定該5
    萬元中伊可分得1 萬元等語；惟否認有何恐嚇取財之犯行，
    辯稱：當時係被害人王麒凱主動提議以5 萬元賠償同案少年
    郭○○，伊並未出言恫嚇，僅代被害人王麒凱傳話，將被害
    人王麒凱同意賠償5 萬元一情告知同案被告許正凱及同案少
    年郭○○，嗣後伊係受同案被告許正凱及同案少年郭○○之
    託前往取款等語。惟查：
  (一)被告徐德雄供承當晚確有應同案共犯許正凱、同案少年郭○
    ○之邀前往該處，事前同案共犯許正凱係要求其一同毆打被
    害人王麒凱，而伊到場後已見到被害人王麒凱遭人毆打，然
    伊並未動手毆打被害人王麒凱，伊主動詢問被害人王麒凱要
    如何補償同案少年郭○○，經被害人王麒凱當場同意賠償5
    萬元後，同案少年郭○○遂要求被告徐德雄與同案共犯許正
    凱一起陪被害人王麒凱回家拿錢，並約定由被告分得1 萬元
    、同案共犯許正凱及同案少年郭○○部分則分得所餘4 萬元
    ；伊偕同被害人王麒凱、同案被告許正凱一同騎乘機車前往
    被害人王麒凱住處，惟被害人王麒凱進入住處後即避不見面
    ，嗣同案少年郭○○以電話通知被害人王麒凱同意付款，伊
    遂偕同證人即不知情之廖志堯騎車前往約定地點，至現場時
    即為警查獲等語，核與證人即被害人王麒凱、證人即同案共
    犯許正凱、同案少年郭○○、證人廖志堯於警、偵訊就上開
    部分證述之內容均大致相符，另就被害人王麒凱遭毆成傷部
    分，亦有採證照片4 張在卷可查（聲拘卷第57頁至第58頁參
    照）；且衡諸同案共犯許正凱、同案少年郭○○均係被告徐
    德雄之友人，渠等證述之內容均有關其自身涉嫌毆打被害人
    王麒凱成傷，及嗣後聯絡被告徐德雄前往取款之犯行，自無
    刻意誣陷或迴護被告徐德雄之必要。故本案應審究者，應為
    (1)被告徐德雄有無出言恫嚇被害人王麒凱，迫令其交付財物
    ；(2)承前，被告徐德雄若有恐嚇取財之犯行，其與同案共犯
    許正凱、同案少年郭○○間有無共犯關係。
  (二)就出言恫嚇被害人部分：
  1.被告徐德雄於本院審理時自承伊到場後，見同案共犯許正凱
    及其他同夥毆打被害人王麒凱，便拉開雙方，將王麒凱帶到
    旁邊，並主動詢問是否願意補償同案少年郭○○等情，核與
    證人即被害人王麒凱、證人即同案共犯許正凱、同案少年郭
    ○○均證述當時係被告徐德雄將被害人王麒凱拉開後2 人繼
    續交談等語相符，堪予採信。
  2.證人即被害人王麒凱於偵查中具結證稱：是被告徐德雄要他
    拿錢出來等語（臺灣屏東地方法院檢察署100 年度偵緝字第
    110 號卷第95頁參照），於警詢時證稱：徐德雄要伊拿5 萬
    元出來，否則要將伊打死等語明確（警卷第5 頁、第9 頁參
    照），且核與：(1)證人即同案少年郭○○於警詢時證稱伊事
    後返回許正凱住處時，徐德雄向伊等人提及向王麒凱勒索5
    萬元等語（警卷第32頁參照），於偵訊中具結證稱：「徐德
    雄把王麒凱叫到一邊，我們都沒有聽到他們在講甚麼，是事
    後徐德雄向我們講說要王麒凱賠償……現場我是沒有聽到徐
    德雄在講」等語（臺灣屏東地方法院檢察署偵緝字第110 號
    卷第44頁參照）。(2)證人即同案共犯許正凱於警詢時亦證稱
    ：徐德雄要王麒凱拿5 萬元出來，若不拿出來要把王麒凱打
    死丟到魚塭裡等語（警卷第25頁參照），並於偵訊中供稱：
    「我聽到他（按：徐德雄）向王麒凱要5 萬元的時候，我有
    嚇到……是徐德雄自己向王麒凱說如果沒有把5 萬元交出來
    ，要把王麒凱丟入魚塭裡。」等語（同上偵緝卷第18頁參照
    ）均大致相符。雖被害人王麒凱並未明確提及被告徐德雄恐
    嚇要將伊打死之手段為何，惟與證人即同案共犯許正凱所證
    述將以丟入魚塭之方式等語並無不合，且衡情被害人王麒凱
    當時已先遭許正凱等人毆打後，仍在該群人之控制之下，身
    心自是受到相當大之壓力，在此情形下，被害人王麒凱是否
    尚得明確記憶被告徐德雄當時使用之措詞、用語，即難以苛
    求，而同案共犯許正凱當時處在人多勢眾之狀態下，身心自
    無如被害人所承受之巨大壓力，是其依其記憶證述伊當時在
    旁所聽聞之詞語，自應與事實相符，足堪為憑。
  3.故當時被告徐德雄確有以要將王麒凱丟入魚塭等語脅迫被害
    人王麒凱交付金錢之情，洵足認定。
  (三)就與同案共犯許正凱、同案少年郭○○共同為本件犯行部分
    ：
  1.證人即同案共犯許正凱於警詢時證稱：伊與被告徐德雄、少
    年郭○○於伊住處商議如何拿到被害人王麒凱的錢，被告徐
    德雄叫伊再約被害人王麒凱出來，想辦法拿錢，嗣經被害人
    王麒凱以電話通知少年郭○○要拿錢給被告徐德雄等語（警
    卷第25頁至第26頁參照），核與同案少年郭○○於警詢時證
    稱：毆打被害人王麒凱當晚返回同案共犯許正凱住處後，被
    告徐德雄說要大家再約被害人王麒凱出來，想辦法要他把錢
    拿出來等語（警卷第33頁參照）無違，而被告徐德雄亦供承
    ，事前同案共犯許正凱、同案少年郭○○有要約其一同前往
    毆打被害人王麒凱，嗣其3 人並約定向被害人王麒凱取得之
    5 萬元中，由被告徐德雄分得1 萬元，其餘4 萬元則分予同
    案共犯許正凱、同案少年郭○○等語（本院卷第43頁參照）
    。是堪認被告徐德雄與同案共犯許正凱、同案少年郭○○確
    就如何取得被害人王麒凱之財物，有所謀議。
  2.再查被告徐德雄與同案共犯許正凱於99年10月29日毆打被害
    人王麒凱當日，經被告徐德雄以施加惡害通知之言詞恐嚇王
    麒凱後，3 人一同返回王麒凱住處取款之情，業經認定如前
    ，則被告徐德雄顯然與同案共犯許正凱就該次取款之行為，
    亦有所分擔。至嗣後因王麒凱躲入屋內避不見面後，渠等先
    行離開，而於同月31日經王麒凱通知少年郭○○取款之時間
    、地點後，被告徐德雄仍依許正凱之通知前往指定地點取款
    之情，亦足認被告徐德雄係與同案共犯許正凱、同案少年郭
    ○○就與被害人王麒凱聯絡，與取款等事項，有所分工。
  3.至被告徐德雄雖於本院準備程序中否認事先已就對被害人王
    麒凱恐嚇取財之犯行有所謀議，然(1)被告徐德雄另自承受許
    正凱之邀前往，要一同毆打被害人等語（本院卷第43頁參照
    ），前後已有矛盾；(2)嗣被告徐德雄將被害人王麒凱拉開後
    ，同案共犯許正凱及其同夥復未繼續追打，而容讓被告徐德
    雄將被害人帶至一旁談話，可見其餘毆打被害人之人就傷害
    犯行部分與被告徐德雄間有犯意聯絡，並受被告徐德雄指揮
    ；(3)如依被告徐德雄供述，係應邀到場，渠既非當事人，竟
    主動提議由被害人賠償了事，亦顯有悖常理。(4)且事後同案
    共犯許正凱、同案少年郭○○均未曾質疑被告徐德雄何以向
    被害人王麒凱索要財物。綜上，應認被告徐德雄於99年10月
    29日前往該堤防涼亭之前，業經分工由同案共犯許正凱、同
    案少年郭○○等人毆打被害人王麒凱，再由被告徐德雄出面
    向被害人索款，並由被告徐德雄協同被害人王麒凱、同案共
    犯許正凱返回被害人住處取款等情，已與同案共犯許正凱、
    同案少年郭○○有所合意。
  4.故被告徐德雄確有與同案共犯許正凱、同案少年郭○○共同
    為本件犯行。
  (四)被告徐德雄雖以前開情詞置辯，然其所辯，顯有下列前後矛
    盾及與事理不符之處：
  1.被告徐德雄雖於警詢時供稱，該筆5 萬元並未討論如何朋分
    等語（警卷第18頁參照），惟於本院審理時供承，已約定就
    該筆5 萬元中，伊可分得1 萬元，餘則為同案共犯許正凱、
    同案少年郭○○所得等語（本院卷第43頁參照），其供述前
    後已見矛盾，而難以遽採。
  2.就有關以5 萬元和解一事係由何人中介一情，被告徐德雄於
    警詢時供稱：係伊先向被害人王麒凱詢問要如何補償少年郭
    ○○，經被害人王麒凱自己表示要賠5 萬元後，伊再代向少
    年郭○○詢問，經少年郭○○同意後，伊才又向被害人王麒
    凱告知上情等語（警卷第17頁參照），則係被告徐德雄居間
    傳話，被害人王麒凱與少年郭○○並未直接磋商；但於本院
    準備程序中供稱：伊先問被害人王麒凱要如何補償少年郭○
    ○，被害人王麒凱自己表示有存款5 萬元，伊便請被害人王
    麒凱自行與少年郭○○談等語（本院卷第12頁背面參照），
    則被告徐德雄並未參與被害人王麒凱與少年郭○○間之協議
    ，係由王麒凱與少年郭○○自行談論。足見其前後就其所扮
    演角色之供述，不僅相互矛盾，且隨偵、審之進行，有漸趨
    卸責之情形。
  3.被告徐德雄於本院準備程序中供稱當天到場之人伊僅認識同
    案共犯許正凱，而不認識少年郭○○等語，則伊當日面對4
    、5 個人結群毆打被害人王麒凱1 人，當無立場勸阻該群人
    繼續毆打王麒凱，縱或出面勸阻，其餘毆打被害人王麒凱之
    人當無歇手，而任被告徐德雄將被害人王麒凱帶至旁邊談話
    之可能，是被告徐德雄辯稱當日僅係到場幫忙，與其餘之人
    並無犯意聯絡等語，應屬虛妄。
  4.再以被告徐德雄雖辯稱僅係幫助同案共犯許正凱、同案少年
    郭○○給被害人王麒凱一點教訓等語，然當天同案共犯許正
    凱夥同姓名年籍不詳之成年人共同傷害被害人王麒凱之後，
    自被害人身上取走之鑰匙圈、行動電話等物，最後均由被告
    徐德雄收執之情，業據證人即被害人王麒凱、證人即同案共
    犯許正凱、證人即同案少年郭○○證述明確且互核一致，並
    有手機讓渡書1 紙、查扣手機及鑰匙圈等之相片3 張等在卷
    可憑，堪予採信，是被告徐德雄如非本案之核心成員，僅為
    幫助之人，當無從收執、處分該行動電話及鑰匙圈，更無先
    後2 次前往取款（第一次係與許正凱一同偕王麒凱前往其住
    處，第二次係代表許正凱、郭○○前往取款）之可能，況被
    告徐德雄於警詢時亦自承：「如果真拿到錢的話，我會問郭
    ○○看她如何處理」等語（警卷第18頁參照），證人即同案
    共犯許正凱於偵訊時供稱伊有向被告徐德雄表示被害人王麒
    凱沒有那麼多錢，但被告徐德雄硬要被害人給5 萬元等語（
    前揭偵緝卷第17頁參照），益見本件所得贓款，係由被告徐
    德雄取得後，詢問相關參與者如何分配，而非於取款後直接
    全額交由同案共犯許正凱、同案少年郭○○等情，由是亦堪
    認被告徐德雄確實居於核心之地位參與本件犯行。
  5.況被告徐德雄自承伊就該筆款項可分得1 萬元，同案共犯許
    正凱、同案少年郭○○分得餘款等語，業如前述，則當日與
    同案共犯許正凱共同毆打被害人王麒凱之人尚不能分得款項
    ，何以被告徐德雄可分得相當於全部金額的五分之一，是其
    辯稱僅係在旁幫助等語，顯然不實。至同案共犯許正凱為同
    案少年郭○○之男友，本件糾紛係源自被害人王麒凱與同案
    少年郭○○發生性行為後所請求之補償等情，均經證人即被
    害人王麒凱、證人即同案共犯許正凱、證人即同案少年郭○
    ○證述明確，故如被害人王麒凱確實基於自身之意願，在未
    受脅迫之情形下同意補償，則同案共犯許正凱、同案少年郭
    ○○取得所餘款項，並無不合理之處，反而被告徐德雄與上
    開糾紛並無關連，而仍能分得相當之金錢，益徵其參與程度
    之深。
  6.被告之辯解既有如上之矛盾及不合事理之處，足認其辯解均
    係卸責之詞，顯無足採。
  (五)綜上所述，被告所辯均無可採，其恐嚇取財犯行洵足認定，
    應依法論科。
三、論罪科刑：
  (一)按被告行為後，兒童及少年福利法業於100 年11月11日立法
    院第7 屆第8 會期第9 次會議通過，總統府100 年11月30日
    總統華總一義字第10000267831 號令公布，100 年12月2 日
    施行，將「兒童及少年福利法」名稱修正為「兒童及少年福
    利與權益保障法」，並修正全文，其中原兒童及少年福利法
    第70條第1 項修正為兒童及少年福利與權益保障法第112 條
    第1 項：「成年人教唆、幫助或利用兒童及少年犯罪或與之
    共同實施犯罪或故意對其犯罪者，加重其刑至二分之一。但
    各該罪就被害人係兒童及少年已定有特別處罰規定者，從其
    規定」，僅將兒童及少年福利法原條文第1 項後段「不在此
    限」4 字修改為「從其規定」，僅為法律名稱變更，其加重
    要件及加重刑度均未變更，自無庸依刑法第2 條第1 項為新
    舊法比較，而應適用裁判時之兒童及少年福利與權益保障法
    第112 條第1 項規定，先予敘明。
  (二)本件被告徐德雄為前揭犯行時，係年滿20歲之成年人，證人
    即同案共犯少年郭○○係14歲以上未滿18歲之少年，有其等
    之年籍資料在卷可憑，少年郭○○既與被告熟識，且共同謀
    議向證人即被害人王麒凱索討金錢，顯見被告徐德雄明知與
    其共犯本件犯罪之人包含少年，故核被告徐德雄與同案共犯
    許正凱、同案少年郭○○共同為前揭犯行，係犯兒童及少年
    福利與權益保障法第112 條第1 項前段、刑法第346 條第3
    項、第1 項之成年人與少年恐嚇取財未遂罪。至原起訴意旨
    雖漏未論列適用兒童及少年福利與權益保障法之規定，惟業
    經公訴檢察官於本院審判期日當庭更正（本院卷第43頁背面
    參照），本院爰無另行諭知變更法條之必要，附此敘明。
  (三)被告徐德雄與同案共犯許正凱、同案少年郭○○間，就本件
    犯行，有犯意聯絡及行為分擔，應論以共同正犯。
  (四)本件係被告徐德雄與許正凱、少年郭○○共同犯恐嚇取財未
    遂罪，應依兒童及少年福利與權益保障法第112 條第1 項前
    段加重其刑。至其等雖已著手於恐嚇取財行為之實施，惟並
    未造成既遂之結果，尚未對被害人王麒凱之財產權造成實際
    損害，足認其犯行尚屬未遂，實害亦未如既遂犯所生危害之
    重大，本院爰認應依刑法第25條第2 項之規定，按既遂犯之
    刑度減輕其刑，並依法先加後減之。
  (五)爰審酌被告為求私利，詎以恐嚇方式索討金錢，而不思以正
    當手段賺取所需，犯罪動機自屬可議；另被告身為成年人，
    非僅不知以身作則，反倒與少年共同為惡，俱徵犯行態樣惡
    劣；再被告意圖恐嚇被害人5 萬元，縱未如願取得索求錢財
    ，然已造成被害人心靈上莫大驚恐，犯罪結果影響匪淺；復
    究案發迄今，其從未就所為表示愧對之意，非但沒提出任何
    損害賠償，亦不曾向被害人致歉、求得諒宥，堪認毫無悔意
    ，犯後態度不佳；兼衡被告之素行，除於86年間因竊盜案件
    經法院判處拘役40日，緩刑2 年確定外，至本件犯行前別無
    其他犯罪科刑紀錄，有其臺灣高等法院被告前案紀錄表、刑
    案資料查註紀錄表等在卷可參，及被告居於犯行主導地位之
    參與程度等一切情狀，爰量處如主文所示之刑，併諭知易科
    罰金之折算標準。
據上論斷，應依刑事訴訟法第299 條第1 項前段，刑法第28條、
第346 條第3 項、第1 項、第25條第2 項、第41條第1 項前段，
兒童及少年福利與權益保障法第112 條第1 項前段，刑法施行法
第1 條之1 ，判決如主文。
本案經檢察官許英輝到庭執行職務
中    華    民    國   100    年    12    月    14    日
                  刑事第四庭    審判長法  官  莊鎮遠
                                      法  官  潘怡珍
                                      法  官  李謀榮
以上正本證明與原本無異。
如不服本判決應於收受判決後10日內向本院提出上訴書狀，並
應敘述具體理由；其未敘述上訴理由者，應於上訴期間屆滿後
20日內向本院補提理由書（均須按他造當事人之人數附繕本）
「切勿逕送上級法院」。
中    華    民    國   100    年    12    月    14    日
                                      書記官  蔡進吉
附錄本件論罪科刑法條：
中華民國刑法第346條
意圖為自己或第三人不法之所有，以恐嚇使人將本人或第三人之
物交付者，處6 月以上5 年以下有期徒刑，得併科1 千元以下罰
金。
以前項方法得財產上不法之利益，或使第三人得之者，亦同。
前2 項之未遂犯罰之。